臺灣新竹地方法院民事裁定  
111年度勞補字第14號
原      告  李瑞龍  
被      告  富胖達股份有限公司

法定代理人  方俊強  
上列原告與被告間民事訴訟事件，本院裁定如下：
     主  文
原告應於本裁定送達後七日內，提出「起訴狀」，補正本件應受
判決事項之聲明及訴訟標的（詳如理由欄第二項所載各事項），
並將書狀及附屬文件影本全部直接寄達給被告，並依規定向本院
繳納裁判費，如逾期未補正或繳費，即駁回其訴。
     理  由
一、按民事訴訟法第116條第1項第1至4款、第244條第1項分別規
    定：「當事人書狀，除別有規定外，應記載下列各款事項：
    一、當事人為法人、其他團體或機關者，其名稱及公務所、
    事務所或營業所。二、有法定代理人、訴訟代理人者，其姓
    名、住所或居所，及法定代理人與當事人之關係。三、訴訟
    事件。四、應為之聲明或陳述。」、「起訴，應以訴狀表明
    下列各款事項，提出於法院為之：一、當事人及法定代理人
    。二、訴訟標的及其原因事實。三、應受判決事項之聲明。
    」，又原告之訴，起訴不合程式或不備其他要件者，法院應
    以裁定駁回之。但其情形可以補正者，審判長應定期間先命
    補正，民事訴訟法法第249條第1項第6款亦有明文。
二、查原告原提出陳報狀不具備民事起訴狀應記載事項，以致無
    從特定其請求應受判決事項之聲明（即訴之聲明，如原告請
    求「確認之訴」之內容、被告應負給付責任之「具體項目及
    其金額」，或請求被告應為或不應為之具體行為等），及本
    件起訴之訴訟標的（即其本件請求權基礎、法律依據）。據
    上，原告本件起訴程式尚有欠缺，爰定期命原告補正如主文
    所示。
三、再者，提起民事訴訟依法必須繳付裁判費，此為起訴必備之
    程式，如原告本件起訴係請求確認與被告間僱傭關係存在，
    本件訴訟標的價額依勞動事件法第11條之規定，以5年計算
    ，即以原告主張每月薪資數額新台幣（下同）5萬元，訴訟
    標的價額為300萬元（計算式為5萬元×12個月×5年），原應
    徵收裁判費3萬700元，依勞動事件法第12條第1項規定，暫
    免徵收裁判費3分之2，故原告應繳納第一審裁判費為10,233
    元（=30,700元×1/3）。
四、本院因此命原告於本裁定送達翌日起5日內補繳裁判費，並
    補正起訴程式，如逾期不為補繳或補正，將駁回原告之訴。
五、依民事訴訟法第249條第1項但書規定，裁定如主文。
中　　華　　民　　國　　111 　年　　2 　　月　　22　　日
                    勞動法庭    法　　官　王佳惠
以上正本證明與原本無異。
如不服本裁定關於核定訴訟標的價額部分，應於送達後10日內向
本院提出抗告狀，並繳納抗告費新臺幣1,000元；其餘關於命補
繳裁判費部分，不得抗告。
中　　華　　民　　國　　111 　年　　2 　　月　　22　　日
                                書 記 官　黃伊婕